【裁判字號】    92,交聲,409
【裁判日期】    920930
【裁判案由】    聲明異議
【裁判全文】
臺灣高雄地方法院刑事裁定                        九十二年度交聲字第四九號
    原處分機關  交通部公路總局高雄區監理所
    異  議  人
    即受處分人  甲○○
右列異議人即受處分人因違反道路交通管理處罰條例案件，對於原處分機關即交通部
公路總局高雄區監理所於民國九十二年八月二十七日所為之裁決處分（裁決書號：高
監自字第裁八０—Ｎ00000000號），聲明異議，本院裁定如左：
    主  文
異議駁回。
    理  由
一、異議意旨略以：異議人即受處分人甲○○前接獲本件裁決書，謂聲請人於民國九
    十二年七月二十一日下午五時二十七分許，在高雄縣鳳山市○○街涵洞口違規於
    騎車行進中使用手持式行動電話且拒絕停車接受稽查而逃逸，惟違規地點之三商
    街涵洞因另一涵洞施工之緣故，致平常即車多壅塞，又道路狹窄，更何況係於下
    班時間，故不可能持行動電話通話並加速逃逸，又聲請人所戴安全帽近乎全罩式
    ，亦不可能接聽行動電話，因認裁決書認定事實有誤，爰請求依法撤銷原處分等
    語。
二、按「機器腳踏車駕駛人行駛於道路時，使用手持式行動電話進行撥接或通話者，
    處新臺幣一千元罰鍰。」；次按，「汽車駕駛人，駕駛汽車有違反本條例之行為
    ，經交通勤務警察或依法令執行交通稽查任務人員制止時，不聽制止或拒絕停車
    接受稽查而逃逸者，除按各該條規定處罰外，處新臺幣三千元以上六千元以下罰
    鍰。」，道路交通管理處罰條例第三十一條之一第二項、第六十條第一項分別定
    有明文。再者，汽車駕駛人有上開條例第六十條第一項之情形者，除依原條款處
    罰鍰外，並予記違規點數一點，該條例第六十三條第一項第一款亦定有明文。
三、(一)原處分機關以聲請人於九十二年七月二十一日下午五時二十七分許，在高雄縣
      鳳山市○○街涵洞口違規於騎車行進中使用手持式行動電話且拒絕停車接受稽
      查而逃逸，經高雄縣政府警察局警員開單逕行舉發後，再以案由欄所載之裁決
      書予以裁罰等情，有系爭高雄縣政府警察局舉發違反道路交通管理事件通知單
      （下稱違規通知單）、裁決書各一紙附卷可憑，堪信為真實。
    (二)經本院傳喚製單舉發之警員李澤宜（高雄縣政府警察局鳳山分局五甲派出所警
      員）到庭，其結證稱：九十二年七月二十一日下午下午五時二十七分許我正在
      執行勤務，當時異議人騎車停著在等紅燈，他拿下安全帽要聽電話時，我就注
      意到他，等到綠燈，我發現異議人騎車跟著車群行進，當時他安全帽拿下來放
      在機車腳踏板，人還在講大哥大，我就用哨子鳴笛兩次制止他，他好像沒有聽
      到，我就用喊的「不要再講了」，當時我與他距離約二、三步，聲請人還是沒
      有理我，機車就直行進入涵洞裡面，我就記下車號逕行舉發，當時我還有記下
      違規者的身材、穿著、機車型式、顏色等語（見九十二年九月十八日訊問筆錄
      ），再觀諸證人李澤宜於舉發時在系爭違規通知單上所記載「騎乘者年約二十
      七歲，身胖、上身著深藍色上衣，深色長褲，經警鳴笛制停不從加速逃逸」、
      「車號ＮＤ七—九三五，三陽、銀色」等語，核與異議人於同日當庭自承：Ｎ
      Ｄ七—九三五號機車是我的，顏色是銀色，該車我未曾借他人騎過等語相符，
      且經本院當庭觀察，異議人之身材確實較一般標準體型者為胖（亦見本院當日
      訊問比），是足認證人李澤宜所目睹違規者確係異議人無誤。此外，再參以異
      議人並不否認平日曾騎車經過違規地點三商街涵洞之事實，於當庭並稱：我也
      無法確定我到底當時有沒有講大哥大等語，且衡情證人李澤宜與異議人之間素
      不相識亦無仇怨，證人李澤宜惡意構詞誣陷異議人之理，是足認證人李澤宜所
      證述之前開舉發違規經過情節亦應屬真實。至異議人辯稱：當時沒有聽到警察
      喊我云云，查證人李澤宜已證稱：我當初鳴笛、喊他的時候，距離他只有二、
      三步的距離等語，是異議人此部分辯解不足採信。
      (三)綜上，本件異議人違規之事實明確，自應依法予以裁罰。
四、準此，原處分機關援引上開道路交通管理處罰條例第三十一條之一第二項、第六
    十條第一項規定，科處異議人罰鍰四千元整（均係科以法定最低金額），並依同
    條例第六十三條第一項第一款規定記違規點數一點，經核並無不當。是本件異議
    為無理由，應予駁回。
五、據上論斷，應依道路交通案件處理辦法第十九條，裁定如主文。
中      華      民      國      九十二      年    九    月      三十    日
                                臺灣高雄地方法院交通法庭
                                    法  官   周玉群
右正本證明與原本無異。
如不服本裁定，應於裁定送達後五日內，向本院提出抗告狀。
                                    書記官   陳瓊芳
中      華      民      國      九十二      年    九    月      三十    日


司法院資訊處製作；財團法人民間司法改革基金會備份。
